# 融资担保机构的政策性担保业务保费补贴年末已申报未收到款项是否需可以确认？

提问人：芷言 619619 时间：2020-12-28 14:52:18
陈老师，请问融资担保机构的政策性担保业务保费补贴年末已申报未收到款项是否可以在年末提前确认收入？谢谢。

回答人：chenyiwei
不清楚具体情况。个人建议：首先要确定该补贴的性质是属于政府补助还是营业收入，据此确定其会计处理应遵循政府补助准则还是收入准则。
其次，如果执行政府补助准则的，应对照政府补助准则第六条规定的条件，判断是否满足；如果执行收入准则的，则应在相关的担保服务已提供、金额能够可靠计量且很可能收到该补助款时将其一并确认收入。